【裁判字號】    97,抗,251
【裁判日期】    971231
【裁判案由】    本票裁定
【裁判全文】
臺灣士林地方法院民事裁定               97年度抗字第251號
抗  告  人  京傳企業股份有限公司
法定代理人  甲○○
相  對  人  中租迪和股份有限公司
法定代理人  乙○○
上列當事人間本票裁定事件，抗告人對於中華民國97年10月31日
臺灣士林地方法院97年度票字第9441號裁定提起抗告，本院裁定
如下：
    主  文
抗告駁回。
抗告程序費用新臺幣壹仟元由抗告人負擔。
    理  由
一、按執票人向本票發票人行使追索權時，得聲請法院裁定後強
    制執行，票據法第123 條定有明文。又本票執票人依上開法
    條之規定，聲請法院裁定許可對發票人強制執行，係屬非訟
    事件程序，法院僅就形式上審查得否准許強制執行，此項裁
    定並無確定實體上法律關係存否之效力，如發票人就票據債
    務之存否有爭執時，應由發票人提起確認之訴，以資解決，
    最高法院著有56年台抗字第714 號、57年台抗字第76號判例
    可資參照。
二、本件相對人主張：相對人執有抗告人為發票人，如原裁定所
    示之本票一紙，並免除作成拒絕證書，詎屆期提示未獲付款
    ，依票據法第123 條之規定聲請裁定許可強制執行等情，已
    據提出本票一紙為證，原裁定予以准許，即無不合。
三、本件抗告意旨略以：原裁定准許執行之利息高達年息20％，
    高於票據法第124 條準用同法第28條所定之年息6 釐，且相
    對人僅有30％之追索權，抗告人依約亦無需支付利息，原審
    不察而為裁定，實非適法云云，並聲明求為裁定：原裁定廢
    棄。
四、茲抗告人雖執前情提起抗告指摘原裁定不當，惟原裁定准許
    於新臺幣188 萬7,023 元，及自民國97年9 月30日起至清償
    日止，按年息20％計算之利息範圍內為強制執行，核未逾票
    載文義之範圍，抗告人有依票載文義付款之義務，應認於法
    洵無不合。至抗告人所陳追索權範圍及依約應否付息之主張
    ，無論是否屬實，均屬實體上之爭執，應由抗告人另行提起
    訴訟，以資解決，本件非訟程序不得加以審究，自仍應為許
    可強制執行之裁定。揆之首揭規定，應認相對人在原審之聲
    請為於法有據，原審裁定准予亦無不當，抗告人求予廢棄，
    為無理由，應予駁回。
五、據上論結，本件抗告為無理由，依非訟事件法第46條、第21
    條第2 項、第24條第1 項，民事訴訟法第495 條之1 第1 項
    、第449 條第1 項、第78條，裁定如主文。
中    華    民    國    97    年    12    月    31    日
                  民事第一庭  審判長法  官  黃小瑩
                                    法  官  許碧惠
                                    法  官  蕭錫証
以上正本證明與原本無異。
如不服本裁定，僅得於收受本裁定正本送達後10日內，以適用法
規顯有錯誤為理由，向本院提出再抗告狀，（須附繕本一份及繳
納再抗告裁判費新台幣1,000 元），經本院許可後始可再抗告。
再抗告時應提出委任律師或具有律師資格之人之委任狀；委任有
律師資格者，另應附具律師資格證書及釋明委任人與受任人有民
事訴訟法第466 條之1 第1 項但書或第2 項所定關係之釋明文書
影本。
中    華    民    國    98    年    1     月    6     日
                                    書記官  林立原


司法院資訊處製作；財團法人民間司法改革基金會備份。
